【裁判字號】    97,消債清,78
【裁判日期】    971009
【裁判案由】    清算事件
【裁判全文】
臺灣臺北地方法院民事裁定            97年度消債清字第78號
聲  請  人
即債務人    甲○○
代  理  人  胡峰賓律師
相  對  人
即債權人    國泰世華商業銀行股份有限公司
法定代理人  汪國華
相  對  人
即債權人    香港商香港上海豐銀行股份有限公司
法定代理人  顧銳賢
相  對  人
即債權人    三信商業銀行股份有限公司
法定代理人  廖君澤
相  對  人
即債權人    台新國際商業銀行股份有限公司
法定代理人  蔡孟峰
相  對  人
即債權人    日盛國際商業銀行股份有限公司
法定代理人  陳國和
相  對  人
即債權人    中國信託商業銀行股份有限公司
法定代理人  羅聯福
上列當事人聲請消費者債務清理事件，本院裁定如下：
    主  文
債務人甲○○自中華民國97年10月9日12時起開始清算程序，並
同時終止清算程序。
    理  由
一、按更生方案未依消費者債務清理條例第59條、第60條規定可
    決時，除有該條例第64條規定之情形外，法院應以裁定開始
    清算程序，消費者債務清理條例第61條定有明文。又法院開
    始清算程序之裁定，應載明其年、月、日、時，並即時發生
    效力，復為同條例第83條第1項所明定。次按，債務人之財
    產不敷清償清算程序之費用時，法院應裁定開始清算程序，
    並同時終止清算程序，同條例第85條第1項亦有明文。
二、查本件債務人聲請更生，前雖經本院97年度消債更字第194
    號裁定開始更生程序在案，惟債務人所提之更生方案，始終
    未能依消費者債務清理條例第60條規定獲得債權人會議之可
    決。又本院斟酌債務人所提更生方案，其個人生活費部分，
    每月為新台幣 (下同)15,906 元，已超過行政院主計處所公
    佈之台北縣人民每月最低基本生活費11,401元；其扶養費部
    分，債務人於本院97年度消債更字第194號更生事件聲請狀
    內所陳報之扶養費為每月3,000元，嗣於本院裁准更生後之
    97年度執消債更字第18號97年7月16日調查程序中陳稱：「
    我並沒有按時支付扶養費，父親有時工作需要加油我會給他
    一、二千元...... 我之前的配偶收入我不清楚，但是我小
    孩都是他在扶養..... 我同意捨棄扶養費每月三千元支出。
    」等語，顯見債務人因並未實際支出扶養費用故而表示不將
    扶養費用列入其生活支出項目。惟債務人事後仍於財產及收
    入狀況報告書中列入3,000元之扶養支出，經命補正，債務
    人非但未予刪除，更提出前配偶張家瑞及父親高天送之書面
    文件影本，主張每月支出之扶養費為4,080元，顯然矛盾，
    難以採信。從而，債務人主張以每月之收入25,000元，扣除
    其生活費15,906元及扶養支出4,080元後，剩餘之5,014元作
    為更生方案之每期清償金額，並非公允，自不符合得由法院
    逕以裁定認可更生方案之要件，爰依首揭規定裁定開始清算
    程序。
三、再查，債務人並無即時可供換價之財產，有財政部台北市國
    稅局財產歸屬資料清單可稽，堪認債務人之財產應不敷清償
    清算程序之費用，爰依上開規定裁定開始本件清算程序，並
    同時終止清算程序。
中    華    民    國    97    年    10    月    9     日
              民事第二十二庭法      官  熊志強
上為正本係照原本作成
開始清算程序之裁定不得抗告，如不服同時終止清算程序之裁定
，應於裁定送達後10日內，以書狀向本院提出抗告，並繳納抗告
費新臺幣1千元。
中    華    民    國    97    年    10    月    9     日
                            書  記  官  游曉婷


司法院資訊處製作；財團法人民間司法改革基金會備份。
